【裁判字號】    92,交抗,141
【裁判日期】    921211
【裁判案由】    聲明異議
【裁判全文】
臺灣高等法院高雄分院刑事裁定          九十二年度交抗字第一四一號
    抗  告  人
    即異議人
    即受處分人  甲○○
    原處分機關  高雄市政府
右抗告人因聲明異議案件，不服臺灣高雄地方法院中華民國九十二年十月二十日裁定
  （九十二年度交聲字第四三三號），提起抗告，本院裁定如左：
      主      文
抗告駁回。
      理      由
一、聲明異議意旨略以：異議人即受處分人甲○○於民國九十二年三月十三日七時二
    十分許，駕駛車牌號碼ＹＩ－０九一六號自用小客車，行經高雄市○○街與新莊
    仔路六五二巷口時，與李玉琴所騎乘車牌照號碼ＸＳＫ─四八八號機車發生擦撞
    ，因而致李玉琴受有傷害。嗣高雄市政府警察局交通大隊第十分隊警員前往現場
    處理，竟以異議人係「行經無號誌之交岔路口，未減速慢行，並致肇事傷人」為
    由，認異議人違反道路交通管理處罰條例第四十四條第一項第三款、第六十一條
    第三項之規定掣單舉發，經將舉發通知單送達後，異議人至高雄市政府交通局交
    通警察大隊陳情，原處分機關仍依舉發單上所載之違規事實，於九十二年九月二
    十三日裁處異議人新臺幣（下同）六百元罰鍰、吊扣駕駛執照三個月，惟上開車
    禍之發生係李玉琴騎乘機車突然衝出所致，異議人當時行車速度為時速二十公里
    ，已經減速慢行，並無過失，為此聲明異議，請求撤銷原處分云云。
二、按汽車駕駛人，駕駛汽車，有左列情形之一者，處新台幣六百元以上一千八百元
    以下罰鍰：三、行經無號誌之交岔路口，不減速慢行者，道路交通管理處罰條例
    第四十四條第一項第三款定有明文。次按，汽車駕駛人，駕駛汽車違反道路交通
    安全規則，因而肇事致人受傷者，吊扣其駕駛執照三個月至六個月，道路交通管
    理處罰條例第六十一條第三項、第一項第四款亦定有明文。
三、經查：
  (一)、李玉琴因本件車禍致受有傷害等情，有載明甲○○違規事實：「(1)行近無號誌
      之交叉路口不減速慢行(2)違反道路交通安全規則肇事致人受輕傷」之違反道路
      交通管理事件裁決書一紙在卷可稽，並為異議人所不爭執，堪認為真實。
  (二)、按行車速度，依標誌或標線之規定，無標誌或標線者，應依左列規定：三、行
      經無號誌之交岔路口時，應減速慢行，作隨時停車之準備；汽車行駛至交岔路
      口，其行進、轉彎，應依左列規定：二、車輛行至無號誌或號誌故障而無交通
      警察指揮之交岔路口，支線道車應暫停讓幹線道車先行。未劃分幹、支線或同
      為幹線道或支線道者，轉彎車應暫停讓直行車先行；如同為直行車或轉彎車者
      ，左方車應暫停讓右方車先行，道路交通安全規則第九十三條第一項第三款、
      第一百零二條第一項第二款分別定有明文。本件事故，就肇事地點路況而言，
      新上街劃有雙線車道，屬幹線道，新莊仔路六五二巷為支線道；復就警方繪製
      之現場圖顯示：兩車撞擊位置係在交岔路口中心近處，以撞擊位置、雙方行車
      方向、路線、路況與車損等研判，李玉琴騎車由新莊仔路六五二巷口駛出未讓
      行駛新上街幹線道之異議人所駕駛之車輛，為肇事主因；惟異議人行經無號誌
      之交岔路口未減速慢行，作隨時停車之準備，為肇事次因。另本件車禍事故經
      高雄市政府交通局車輛行車事故鑑定委員會鑑定及送請高雄市車輛行車事故覆
      議鑑定委員會覆議結果，均同此認定，有該鑑定委員會九十二年七月十日之高
      市車鑑字第０九二０００三五八０號函附鑑定意見書、高雄市政府交通局九十
      二年九月四日高市交三字第０九二００一八三二四號函各一紙在卷足憑，是異
      議人就本件車禍之發生，違反道路交通安全規則第九十三條第一項第三款規定
      ，堪以認定；雖李玉琴就本件車禍之發生，亦違反道路交通安全規則第一百零
      二條第一項第二款規定，且所需負之過失責任較異議人為重，然並無法解免異
      議人駕駛汽車違反上述道路交通安全規則第九十三條第一項第三款規定之行為
      。
四、綜上所述，本件原處分機關即高雄市政府，以異議人違反道路交通管理處罰條例
    第四十四條第一項第三款、第六十一條第三項（裁決書誤載為第六十一條第三項
    第一款）、第一項第四款（裁決書漏載）規定裁處異議人六百元罰鍰並吊扣駕駛
    執照三個月，並無不合，本件異議為無理由，則原審所為駁回異議之裁定，尚無
    不當。抗告意旨，仍執：本件車禍之發生，係李玉琴乘騎機車突然由巷口衝出所
    致，抗告人當時行車時速二十公里，已減速慢行，並無過失等詞，指摘原裁定不
    當，經核難認有理由，應予駁回。
五、據上論斷，應依道路交通案件處理法第二十六條、刑事訴訟法第四百十二條，裁
    定如主文。
中    華    民    國     九十二     年      十二      月       十一     日
                           臺灣高等法院高雄分院刑事第三庭
                                  審判長法官  周賢銳
                                        法官  黃建榮
                                        法官  謝宏宗
右正本證明與原本無異。
不得再抗告。
                                      書記官  賴梅琴
中    華    民    國     九十二     年      十二      月       十五     日
                                                                        Ｋ


司法院資訊處製作；財團法人民間司法改革基金會備份。
